【裁判字號】    89,易,254
【裁判日期】    890508
【裁判案由】    違反家庭暴力防治法
【裁判全文】
臺灣嘉義地方法院刑事判決                          八十九年度易字第二五四號
    公  訴  人  臺灣嘉義地方法院檢察署檢察官
    被      告  甲○○
右列被告因違反家庭暴力防治法之保護令案件，經檢察官提起公訴 (八十九年度偵字
第一六一三號)，本院判決如左：
    主  文
甲○○違反法院依家庭暴力防治法第十三條所為禁止實施家庭暴力行為、禁止直接或
間接騷擾、通話行為及遠離住所、工作場所之裁定，處拘役伍拾日，如易科罰金，以
參佰元折算壹日。
    事  實
一、甲○○係乙○○之前夫，二人間具有家庭暴力防治法第三條第一款所定之家庭成
    員關係。乙○○因甲○○於離婚後，仍常至其住所及工作場所或以電話加以騷擾
    ，故於民國八十九年一月二十八日向本院聲請核發民事通常保護令，經本院依家
    庭暴力防治法第十三條第二項之規定，於八十九年二月十七日以八十九年度家護
    字第三十九號民事通常保護令，裁定甲○○不得對乙○○實施身體或精神上不法
    之侵害行為、不得直接或間接為騷擾、通話之聯絡行為、應遠離乙○○之住所及
    乙○○於嘉義市○○路十六號之工作場所至少一百公尺。詎甲○○竟基於違反本
    院上開保護令之犯意，於八十九年二月二十五日晚上九時三十分許，違反上開裁
    定應遠離乙○○工作場所至少一百公尺之內容，進入乙○○位於上址之工作場所
    即「二階堂西餐廳」，於該西餐廳內，復又違反上開裁定不得直接或間接為騷擾
    、通話之聯絡行為之內容，以其行動電話撥至該西餐廳櫃臺找乙○○。乙○○接
    電話後，發現甲○○在該西餐廳內，乃掛斷電話，並打電話報警後，即欲離開。
    甲○○見狀，遂上前質問，乙○○為免影響該西餐廳之營運，要求甲○○至該西
    餐廳外談判，二人至該西餐廳外談判時，甲○○又違反上開裁定不得對乙○○實
    施精神上不法之侵害之內容，以三字經「幹你娘」辱罵乙○○（公然侮辱部分未
    據告訴），對乙○○為精神上不法之侵害，嗣經據報到場之員警當場查獲。
二、案經乙○○訴由嘉義市警察局第一分局報請臺灣嘉義地方法院檢察署檢察官偵查
    起訴。
    理  由
一、訊據被告甲○○固坦承於上開時間，進入告訴人乙○○位於上址之工作場所、於
    該處打電話找告訴人及以三字經「幹你娘」辱罵告訴人之事實，惟矢口否認有違
    反上開保護令內容之犯意，並辯稱：其並未收到保護令，不知保護令之內容云云
    。經查：
  （一）右揭犯罪事實業據告訴人於警訊時、偵查中及本院審理時指訴綦詳。而被告
        於其與告訴人離婚後，仍經常至告訴人之工作場所或以電話加以騷擾，且常
        對之為身體或精神上不法之侵害，告訴人因此於八十九年一月二十八日向本
        院聲請核發通常民事保護令，並經本院於八十九年二月十七日，依家庭暴力
        防治法第十三條第二項第一、二、四款之規定，以八十九年度家護字第三十
        九號之民事通常保護令，裁定令被告不得對告訴人實施身體或精神上不法侵
        害行為、不得直接或間接對於告訴人為騷擾、通話之聯絡行為及最少應遠離
        告訴人之住所、工作場所至少一百公尺等情，業據本院調閱該件民事聲請保
        護令卷宗查核屬實，並有該通常保護令影本一份及該保護令之送達證書影本
        二份附卷可稽。依卷附之送達證書記載，上開民事保護令對被告之送達，係
        於八十九年三月一日上午九時三十五分始寄存於嘉義市警察局第一分局八掌
        派出所為寄存送達，故被告於同年二月二十五日至告訴人工作場所時，確實
        尚未收到上開民事保護令。惟按民事通常保護令之有效期間為一年以下，自
        核發時起生效，此家庭暴力防治法第十四條第一項定有明文，故民事通常保
        護令經法院裁定後，不待送達當事人便已生效。而本院上開民事保護令之裁
        定日期為八十九年二月十七日，此有該保護令影本一份附於本院卷可憑，是
        上開保護令應自八十九年二月十七日起生效，該保護令雖於同年月二十五日
        仍未合法送達被告，被告仍應受其拘束。
  （二）被告於偵查中及本院審理時均自承：在住家前看到法院之通知，因怕出庭故
        不敢去領等情，此復有本院八十九年家護字第三十九號通常保護令事件調查
        通知書之送達證書影本一份附於本院卷可稽，而被告教育程度為高職肄業，
        並非不識字之人，有嘉義市警察局第一分局八掌派出所素行調查表一份附於
        警卷足憑，是被告對於告訴人聲請法院核發保護令一事，應係知情。且上開
        保護令係於八十九年二月二十五日上午十時五十五分即送達告訴人，此有送
        達證書影本一份附於本院卷可按，是告訴人於同日晚上九時三十分許，被告
        至告訴人工作場所「二階堂西餐廳」之時，應已知悉上開通常保護令之內容
        。衡諸常理，告訴人既知悉本院業已核發上開保護令及其內容，則於被告違
        反上開保護令之內容，進入其工作場所並以電話直接聯絡、騷擾時，必會將
        其已收到保護令及保護令之內容告知被告；參以告訴人於本院審理時指稱：
        收到上開保護令開庭之傳票時，被告問我為何告他，我有告訴他我聲請保護
        令，且告訴他聲請之內容等語，而被告對告訴人上開指訴並無意見，僅稱：
        「當時我沒印象，可能告訴人曾告訴我，我忘記了。」等語，可見其對上開
        保護令之內容非全然不知情，自難以被告未收到上開保護令，而認其不知該
        保護令之內容。
  （三）綜上所述，被告所辯純屬事後卸責之詞，尚難採信。本件事證明確，被告犯
        行，洵堪認定。
二、核被告甲○○所為，係犯家庭暴力防治法第五十條第一、二、四款之違反保護令
    罪。又本院所核發上開保護令，係以一保護令命被告不得對告訴人實施身體或精
    神上不法侵害之行為、不得直接或間接對告訴人為騷擾、通話之聯絡行為及命告
    訴應最少遠離告訴人之住所、工作場所至少一百公尺，被告之前揭犯行雖違反上
    開保護令三項內容，然僅有違反上開單一保護令之一行為，應僅論以一罪。爰審
    酌被告犯罪之動機、目的，其手段，其係初次違反本院之通常保護令，且除該次
    違反上開保護令之內容外，犯後迄今未曾再有違反上開保護令之情形，其惡性非
    重，犯後態度良好等一切情狀，量處如主文所示之刑，並諭知易科罰金之折算標
    準，以資懲儆。
據上論斷，應依刑事訴訟法第二百九十九條第一項前段，家庭暴力防治法第五十條第
一款、第二款、第四款，刑法第十一條前段、第四十一條，罰金罰鍰提高標準條例第
二條，判決如主文。
本案經檢察官廖家陽到庭執行職務。
中    華    民    國      八十九      年      五      月        八      日
                                    審判長  法  官  陳  清  溪
                                            法  官  張  道  周
                                            法  官  林  坤  志
右正本證明與原本無異。
如不服本判決，應於送達後十日內向本院提出上訴狀（須附繕本），上訴於台灣高等
法院台南分院。
中   華    民    國       八十九      年       五     月         八     日
                                            書記官  李  子  英
附錄論罪科刑法條：
家庭暴力防治法第五十條第一款、第二款、第四款


司法院資訊處製作；財團法人民間司法改革基金會備份。
